【裁判字號】    89,上訴,1748
【裁判日期】    891025
【裁判案由】    毒品危害防制條例
【裁判全文】
臺灣高等法院臺中分院刑事判決              民國八十九年度上訴字第一七四八號
    上  訴  人
    即  被  告  甲○○
右上訴人因毒品危害防制條例案件，不服臺灣臺中地方法院中華民國八十九年七月廿
六日第一審判決（民國八十九年度訴字第一四七四號，起訴案號：臺灣臺中地方法院
檢察署民國八十九年度偵字第三一七五號），提起上訴，本院判決如左：
    主      文
上訴駁回。
    事實及理由
一、本案經本院審理結果，認第一審法院依毒品危害防制條例第十條第一項、第二項
    ，刑法第十一條前段、第五十六條、第五十一條第五款，就上訴人即被告甲○○
    （下稱被告）施用第一級毒品部分判處有期徒刑八月，就施用第二級毒品部分判
    處有期徒刑四月，並定其應執行刑為有期徒刑十一月，其認事用法，尚無違誤，
    量刑及定應執行刑，亦稱妥適，應予維持，並引用第一審判決書記載之事實、證
    據及理由（如附件）。
二、本院審理時，被告仍供認施用第一級及第二級毒品無訛，而未提出有利之證據及
    辯解，其上訴意旨者，泛謂原審量刑過重，求予從寬量處，惟原審如何審酌被告
    曾因施用毒品，送觀察勒戒，仍不知悔改，又施用毒品，但事後已坦認犯行，態
    度尚佳等一切情狀，而量處上開之刑，已於原判決理由欄，詳予說明，尚無不妥
    ，是被告之上訴，尚非有理由，應予駁回。
四、據上論斷，應依刑事訴訟法第三百七十三條、第三百六十八條，判決如主文。
本案經檢察官乙○○到庭執行職務。
中      華      民      國     八十九     年      十      月   二十五   日
                                   臺灣高等法院臺中分院刑事第一庭
                                         審判長法  官  陳  紀  綱
                                               法  官  蕭  錦  鍾
                                               法  官  陳  登  源
右正本證明與原本無異。
施用第一級毒品得上訴，餘不得上訴。
如不服本判決應於收受送達後十日內向本院提出上訴書狀，其未述上訴之理由者並
得於提起上訴後十日內向本院補提理由書（均須按他造當事人之人數附繕本）。
                      書記官  林  桂  鳳
中      華      民      國     八十九     年      十      月   二十六   日
                                                                        Ｄ
臺灣臺中地方法院刑事判決                        八十九年度訴字第一四七四號
    公  訴  人  台灣台中地方法院檢察署檢察官
    被      告  甲○○  男二十六歲（民國○○○年○月○日生）
                        住台中縣烏日鄉○○村○○路○段長壽巷二０八號
                        身分證統一編號：Ｚ000000000號
                        （現在台灣台中看守所觀察勒戒中）
右列被告因毒品危害防制條例案件，經檢察官提起公訴（八十九年度偵字第三一七五
號），本院判決如左：
    主  文
甲○○連續施用第一級毒品，處有期徒刑捌月；又連續施用第二級毒品，處有期徒刑
肆月，應執行有期徒刑拾壹月。
    事  實
一、甲○○曾因施用毒品案件，經依本院八十八年度毒聲字第三九三七號裁定送觀察
    勒戒後，認無繼續施用毒品傾向，由台灣台中地方法院檢察署檢察官於民國八十
    八年一月五日，以八十八年度偵字第二七三七九號處分不起訴。詎仍不知悔改，
    復基於概括之犯意，自八十八年十二月底起至八十九年一月十九日止，連續在台
    中縣烏日鄉○○路○段長壽巷二０八號住處，以針筒注射方式，施用第一級毒品
    海洛因，並利用吸食器施用第二級毒品安非他命，各約每日施用一次。嗣於八十
    九年一月二十一日十九時四十分許，為警強制到場採尿，經檢驗結果甲基安非他
    命、嗎啡均為陽性反應而遭查獲。甲○○嗣依本院八十九年度毒聲字第三一九六
    號裁定，於八十九年五月二十六日送觀察勒戒後，認有繼續施用毒品傾向。
二、案經台中縣警察局烏日分局報請台灣台中地方法院檢察署檢察官偵查起訴。
    理  由
一、右揭犯罪事實，業據被告甲○○坦承不諱，且被告於八十九年一月二十一日十九
    時四十分許，經警採尿送驗結果，甲基安非他命、嗎啡均為陽性反應，並有列管
    毒品人口尿液檢體採集送驗紀錄表影本及私立中山醫學院附設孫中山先生紀念醫
    院藥物濫用檢測中心檢驗報告附卷可稽，事證明確。又被告前曾因施用毒品案件
    ，經依本院八十八年度毒聲字第三九三七號裁定送觀察勒戒，認無繼續施用毒品
    傾向，由台灣台中地方法院檢察署檢察官以八十八年度偵字第二七三七九號處分
    不起訴，而本案經依本院八十九年度毒聲字三一九六號裁定，於八十九年五月二
    十六日送觀察勒戒後，認有繼續施用毒品傾向，亦有台灣台中地方法院檢察署檢
    察官不起訴處分書、聲請書、本院刑事裁定及台灣台中看守所八十九年六月八日
    （八九）中所正總字第三六四號函附有無繼續施用毒品傾向證明書在卷可證，被
    告犯行已堪認定。又本件公訴人雖僅就被告於八十九年一月二十一日前四、五日
    內施用第一級毒品及第二級毒品各一次部分提起公訴，惟被告其餘施用第一、二
    級毒品行為，與起訴部分有連續關係，為裁判上一罪，為起訴效力所及，本院自
    應併予審理，附此敘明。
二、核被告所為，係犯毒品危害防制條例第十條第一項之施用第一級毒品罪及同條第
    二項之施用第二級毒品罪。其持有之低度行為，已為施用之高度行為所吸收，不
    另論罪。而先後多次施用第一級及第二級毒品犯行，時間緊接，罪名同一，顯係
    分別基於概括犯意為之，均為連續犯，應各論以一罪，依法加重其刑。再所犯上
    開二罪，犯意各別，罪質互異，應予分論併科。爰審酌被告曾送觀察勒戒，仍不
    知悔悟，又施用毒品，事後已坦承上情，態度尚佳及其犯罪動機、手段、所生危
    害等一切情狀，處以如主文所示之刑，並定其應執行刑。
據上論斷，應依刑事訴訟法第二百九十九條第一項前段，毒品危害防制條例第十條第
一項、第二項、刑法第十一條前段、第五十六條、第五十一條第五款，判決如主文。
中      華      民      國      八十九      年      七    月    二十六  日
                                        法  官  鍾堯航
右正本證明與原本無異。
如不服本判決，應於送達後十日內向本院提出上訴狀（須附繕本），上訴於台灣高等
法院台中分院。
                                        書記官
中      華      民      國      八十九      年      七    月    二十六  日
附錄本案論罪科刑法條全文
毒品危害防制條例第十條：
施用第一級毒品者，處六月以上五年以下有期徒刑。
施用第二級毒品者，處三年以下有期徒刑。


司法院資訊處製作；財團法人民間司法改革基金會備份。
